# 关于财务报表附注（外币核算）的问题

提问人：lxykevinjj 时间：2020-02-11 17:26:48
请教陈版：
A公司的香港公司，港币为本位币。本次为连续审计，外币报表已经折算好，现在在填固定资产附注，期初数据直接用上年的审定附注（折合人民币的金额）填写。因原值未改变，在期末折算成人民币时，受汇率的影响，与期初的折算有个差额，那我的固定资产附注要把这个差额放哪里填列比较合适？这个不属于原值调整吧？
总而言之，就是外币报表已经折算，差额放在了其他综合受益，但是资产类科目-固定资产，附注填列的问题，受汇率影响，期初原值（假定原值是 100 万港币）折算与期末（原值还是 100 万港币）折算差额要放在哪里填列？原值调整？还是挤在本期折旧那里？
期待陈版的回复。谢谢

回答人：chenyiwei
这种问题比较好的处理是在附注披露表中，除了原有的本年增加、本年减少以外，再单列一项“汇率调整”以体现该项折算差额的影响。如果不能插入列或行的，则根据具体的影响方向填入“本期增加——其他”或者“本期减少——其他”中。